【裁判字號】    99,上訴,968
【裁判日期】    990317
【裁判案由】    毒品危害防制條例
【裁判全文】
臺灣高等法院刑事判決                 99年度上訴字第968號
上  訴  人
即  被  告  甲○○
上列上訴人因毒品危害防制條例案件，不服臺灣板橋地方法院98
年度訴緝字第354 號，中華民國98年12月31日第一審判決（起訴
案號：臺灣板橋地方法院檢察署98年度毒偵字第2804號），提起
上訴，本院判決如下：
    主  文
上訴駁回。
    理  由
一、按依刑事訴訟法第350 條、第361 條、第362 條、第367 條
    規定，不服地方法院之第一審判決而上訴者，須提出上訴書
    狀，並應敘述具體理由，為上訴必備之程式；其所提出之書
    狀未敘述上訴理由，或僅曾以言詞陳述上訴理由者，均應於
    上訴期間屆滿後20日內補提理由書於第一審法院。第一審法
    院經形式審查，認逾期未補提上訴理由者，應定期間先命補
    正；逾期未補正者，為上訴不合法律上之程式，應以裁定駁
    回。倘已提出上訴理由，但所提非屬具體理由者，則由第二
    審法院以上訴不合法律上之程式，判決駁回。而所謂具體理
    由，必係依據卷內既有訴訟資料或提出新事證，指摘或表明
    第一審判決有何採證認事、用法或量刑等足以影響判決本旨
    之不當或違法，而構成應予撤銷之具體事由，始克當之（例
    如：依憑證據法則具體指出所採證據何以不具證據能力，或
    依憑卷證資料，明確指出所為證據證明力之判斷如何違背經
    驗、論理法則）；倘僅泛言原判決認定事實錯誤、違背法令
    、量刑失之過重或輕縱，而未依上揭意旨指出具體事由，或
    形式上雖已指出具體事由，然該事由縱使屬實，亦不足以認
    為原判決有何不當或違法者（例如：對不具有調查必要性之
    證據，法院未依聲請調查亦未說明理由，或援用證據不當，
    但除去該證據仍應為同一事實之認定），皆難謂係具體理由
    ，俾與第二審上訴制度旨在請求第二審法院撤銷、變更第一
    審不當或違法之判決，以實現個案救濟之立法目的相契合，
    並節制濫行上訴（最高法院97年度台上字第892 號判決亦同
    此意旨）。
二、本件原審判決略以：被告曾因施用毒品犯行，經觀察勒戒、
    強制戒治，並經偵審程序，已明知海洛因及甲基安非他命，
    係經毒品危害防制條例分列為第一、二級毒品，不得持以施
    用，惟仍不能戒除施用毒品之惡習，竟又基於施用第一級毒
    品海洛因及第二級毒品甲基安非他命之犯意，於民國（下同
    ）98年4 月7 日凌晨零時10分許，在臺北縣三峽鎮○○路某
    處停車格，先以燒烤方式施用第二級毒品甲基安非他命，再
    以海洛因滲入附表一編號一所示之香菸施用第一級毒品海洛
    因。嗣於同日（7 日）凌晨0 時40分許，在臺北縣三峽鎮○
    ○路與三樹路口前為警查獲，並扣得如原判決附表一所示之
    海洛因香菸半支、第二級毒品甲基安非他命1 包、如原判決
    附表二所示之第四級毒品假麻黃鹼1 包。經其同意採尿後，
    其於查獲當日經警所採之尿液經送檢驗結果呈嗎啡、甲基安
    非他命陽性反應，始確知上情等語。
三、被告不服原審判決，提起上訴，其於99年2 月24日提出之「
    上訴理由狀」所敘述之上訴理由略以：被告施用毒品係傷害
    自身健康，所生危害非鉅，且本件施用第一級、第二級毒品
    各僅1 次，犯罪後亦已坦承犯行，懇請給被告一個悔過向上
    之機會，從輕量刑等語。
四、查原判決已於理由內說明：上揭事實，業經被告於警詢及偵
    審時坦承不諱，且被告經警採集之尿液，經送台灣檢驗科技
    股份有限公司以酵素免疫分析法為初步檢驗，並以氣相層析
    質譜儀法為確認檢驗後，均呈嗎啡及安非他命類陽性反應，
    有臺北縣政府警察局土城分局偵辦毒品案件尿液編號及姓名
    對照表、台灣檢驗科技股份有限公司濫用藥物檢驗報告（編
    號：UL/2009/40358 號）等各1 份在卷可查。核被告所為，
    係犯毒品危害防制條例第10條第1 項之施用第一級毒品罪、
    同條第2 項之施用第二級毒品罪。又被告為施用上開毒品而
    持有各該毒品之低度行為，均應為施用之高度行為所吸收，
    不另論罪。被告所犯上開施用第一、二級毒品各罪，犯意各
    別，構成要件互異，應分論併罰之。又被告有如原判決事實
    欄所示之犯罪科刑暨執行紀錄，有本院被告前案紀錄表在卷
    可稽，其於有期徒刑之執行完畢後，5 年以內故意再犯有期
    徒刑以上之本案之各罪，均為累犯，應依刑法第47條第1 項
    規定加重其刑。並審酌被告前已因施用毒品犯行，經觀察勒
    戒、強制戒治，並已不起訴處分確定，本應知所惕勵，竟仍
    再為本案施用毒品之犯行，顯見其意志不堅，缺乏戒毒意志
    ，除戕害自己身心健康外，並易導致社會危險，檢察官雖請
    求量處有期徒刑1 年4 月至1 年6 月，惟斟酌其智識程度、
    犯罪動機、目的、犯後態度及前次施用毒品案件所處刑度等
    一切情狀，爰量處被告施用第一級毒品部分有期徒刑9 月、
    施用第二級毒品部分有期徒刑6 月，並定應執行刑有期徒刑
    1 年。至扣案如原判決附表一編號一所示之半支香菸、同表
    編號二所示之米黃色透明晶塊1 袋，係被告所有，業據被告
    於警詢及偵訊中供承在卷，經送交通部民用航空局航空醫務
    中心檢驗結果，分別檢出分別含有第一、二級毒品成分，有
    附表編號一所示之鑑定書1 份在卷可稽，而包裝同表編號二
    所示之毒品所用之包裝袋，係包裝該毒品而與該毒品難以析
    離，自應認屬查獲之毒品（本院院暨所屬法院96年法律座談
    會刑事類提案第18號研討結果參照），應依毒品危害防制條
    例第18條第1 項前段規定，均沒收銷燬之。另扣案如附表二
    所示之假黃麻鹼1 袋，雖為被告所有，然與被告本案犯行無
    關，應由檢察官另行聲請沒入銷燬，爰不為沒入銷燬之諭知
    （原判決誤載為沒收銷燬）等語。原審判決既已詳細記載認
    定被告犯罪之證據及理由，並已審酌關於刑法第57條科刑（
    包括被告犯罪後坦承犯行之態度、及施用毒品係戕害自己身
    心健康等情）之一切情狀，在適法範圍內行使裁量權，核無
    量刑違法或不當之情形。被告上訴意旨，僅空言泛稱其施用
    毒品係傷害自身健康，危害非鉅，且犯罪後亦已坦承犯行，
    請求從輕量刑云云，尚不足以影響原審判決量刑刑度之本旨
    ，且就原審判決（特別是量刑部分）有何不當或違法之處，
    毫無一語提及，自非屬上訴第二審之具體理由，其上訴自不
    合法律上之程式，爰不經言詞辯論予以駁回。
五、據上論斷，應依刑事訴訟法第367 條前段、第372 條，判決
    如主文。
中    華    民    國    99    年    3     月    17    日
                  刑事第十四庭審判長法  官  陳志洋
                                    法  官  梁耀鑌
                                    法  官  謝靜恒
以上正本證明與原本無異。
施用第一級毒品部分如不服本判決，應於收受送達後10日內向本
院提出上訴書狀，其未敘述上訴之理由者並得於提起上訴後10日
內向本院補提理由書（均須按他造當事人之人數附繕本）「切勿
逕送上級法院」。
其餘部分不得上訴。
                                    書記官  陳珮茹
中    華    民    國    99    年    3     月    18    日

司法院資訊處製作；財團法人民間司法改革基金會備份。
